【裁判字號】    98,消債更,835
【裁判日期】    980630
【裁判案由】    聲請更生程序
【裁判全文】
臺灣高雄地方法院民事裁定           98年度消債更字第835號
聲  請  人  甲○○
上列當事人因消費者債務清理事件聲請更生，本院裁定如下：
    主  文
聲請人甲○○自民國九十八年六月三十日下午四時起開始更生程
序。
命司法事務官進行本件更生程序。
    理  由
一、按債務人與金融機構協商成立者，不得聲請更生或清算。但
    因不可歸責於己之事由，致履行顯有重大困難者，不在此限
    ；次按法院開始更生程序之裁定，應載明其年、月、日、時
    ，並即時發生效力；又法院裁定開始更生或清算程序後，得
    命司法事務官進行更生或清算程序，消費者債務清理條例第
    151 條第5 項、第45條第1 項、第16條第1 項分別定有明文
    。
二、本件聲請意旨略以：伊有不能清償情事，於民國95年間提出
    債權人清冊，以書面向最大債權金融機構台新商業銀行股份
    有限公司（下稱台新銀行）請求共同協商，就聲請人積欠之
    信用卡、現金卡及信用貸款等債務合計新臺幣（下同）1,45
    0,300元，與債權人達成合計80期、週年利率12.88％之分期
    還款協議，約定聲請人自民國95年5 月起，每月應繳金額新
    台幣（下同）27,104元。惟因聲請人每月薪資約僅25,000元
    ，本即無法負擔協商金額，更遑論需支出聲請人自身生活費
    用及母親扶養費用，致使繼續履行協商內容有重大困難，而
    此事由非聲請人主觀惡意不履行協議，實係客觀上確有不可
    歸責於聲請人之事由，爰向本院聲請更生等語。
三、經查，聲請人主張之上開事實，業據其提出財產及收入狀況
    說明書、債權人清冊、協議書、無擔保債務還款計畫、財團
    法人金融聯合徵信中心當事人綜合信用報告、戶籍謄本、家
    族系統表、聲請人及其母之綜合所得稅各類所得資料清單、
    財產歸屬資料清單各1份附卷為證。而查聲請人97年1至98年
    3 月間之每月所得約為25,000元，有聲請人提出之上開期間
    每月薪資單在卷可參，其每月所得尚低於其協商還款之金額
    ，顯見協商條件於協商時並未考量聲請人每月收入及必要支
    出費用。是聲請人主張已不能清償其債務乙節，尚堪採信。
    聲請人未依約清償，應是因客觀收入不足所致，足認聲請人
    確係因不可歸責於己之事由，致履行協議有重大困難，且確
    有不能清償債務之情形。此外，本件又查無聲請人有消費者
    債務清理條例第6 條第3 項、第8 條或第46條各款所定駁回
    更生聲請之事由存在，是聲請人聲請本件更生，為有理由，
    應予准許；並依上開規定命司法事務官進行本件更生程序，
    爰裁定如主文1、2項所示。
四、依消費者債務清理條例第11條第1 項、第45條第1 項、第16
    條第1 項，裁定如主文。
中    華    民    國    98    年    6     月    30     日
                  民事鳳山分庭  法      官  吳文婷
上為正本係照原本作成。
本件不得抗告。
本裁定已於98年6月30日下午4時公告。
中    華    民    國    98    年     6    月     30    日
                                書  記  官  林仕興


司法院資訊處製作；財團法人民間司法改革基金會備份。
